智慧財產及商業法院民事裁定  
111年度民暫字第3號
聲  請  人  貿隆機械股份有限公司
法定代理人  嚴華洲              
代  理  人  孫德至律師   
            蔡儀律師     
            黃思維律師   
相  對  人  信力特科技股份有限公司
法定代理人  鄭玉惠              
相  對  人  楊丁山                                    
            王奕碩                                   
            吳龍興                                     
            林澤師                                 
            蘇柏彰                                 
上列當事人間聲請定暫時狀態之處分事件，本院裁定如下：
    主  文
一、相對人楊丁山、王奕碩、吳龍興、林澤師、蘇柏彰於兩造間
    侵害營業秘密與侵害著作權之本案判決確定前，不得自行或
    透過任何人使用或洩漏如附表3所示檔名之檔案所承載之資
    訊。
二、相對人信力特科技股份有限公司於兩造間侵害營業秘密與侵
    害著作權之本案判決確定前，不得自行或透過任何人使用或
    洩漏如附表3所示檔名之檔案所承載之資訊。
三、其餘聲請駁回。
四、聲請程序費用由相對人各負擔十二分之一，餘由聲請人負擔
    。
　　理  由
一、聲請意旨略以： 　　
　㈠聲請人創立於民國66年，為臺灣機械工業先驅，逾40年來致
    力於設計、研發與製造高精密及高效能之自動化工業機械系
    統，更擁有目前市場上最高精密度之「全自動精密輪刀裁斷
    機（CNC Rotary Die Cutting Machine）」及「全自動精密
    雷射飛剪輪轉裁斷機（CNC Rotary Die Cutting with Las 
　　er Scan Head Machine）」（下合稱「RDC系列產品」）相
    關技術機密。
　㈡相對人楊丁山任職年資35年，擔任副總經理，負責營運管理
    ；相對人蘇柏彰年資21年，擔任廠長，負責營運管理；相對
    人王奕碩年資19年，擔任經理，負責營運管理；相對人林澤
    師年資為20年，擔任設計部門之課長；相對人吳龍興年資為
    20年、擔任設計部門之課長（下稱相對人楊丁山等人），相
    對人楊丁山等人為「RDC系列產品」資深團隊成員，卻於110
    年上半年至9月底陸續提出離職申請，而後紛紛轉任職於110
    年4月30日設立之相對人信力特科技股份有限公司（下稱信
    力特公司）。
　㈢相對人楊丁山等人為圖取得「RDC系列產品」相關技術機密，
    由相對人吳龍興、林澤師、蘇柏彰分別於離職前大量重製、
    竊取如附表3所示檔名之檔案（下稱系爭檔案）之一部分。
    又相對人王奕碩、吳龍興、楊丁山所使用之「Box雲端空間
    」，竟有未為聲請人所知之名為「Sysco專案」之資料夾（
    下稱系爭資料夾），系爭資料夾竟儲存有「RDC系列產品」
    設計圖、規格文件、測試數據資料、工廠驗收測試等各式專
    案技術文件。
　㈣另早於相對人信力特公司成立前之110年4月1日，相對人吳龍
    興、林澤師即開始使用相對人信力特公司之工作電子郵件信
    箱。相對人楊丁山、林澤師更利用與聲請人代理商接洽之職
    務機會，刻意隱匿代理商擬向聲請人詢價洽購「RDC系列產
    品」，而將原屬聲請人客戶之「RDC系列產品」訂單及零組
    件訂單，直接轉單予相對人信力特公司，（目前已知遭轉單
    之聲請人客戶名單，請見本院卷一第23頁），其「RDC系列
    產品」所訂型號「○○○○」之各式技術及合約文件，包含設計
    圖（Layout）、採購合約條款（Condition of Contract）
    、技術及商業條款磋商事項（Tech Spec_Foil Cut and Lam
    ination、Tender Qualifications and Exceptions –Comme
    rcial）等文件，均完整上傳至前開「Box雲端空間」。相對
    人楊丁山更於110年8月間傳輸多筆有關「RDC系列產品」之
    銷售資料至其外接硬碟。　
  ㈤而系爭檔案包括前開由相對人吳龍興、林澤師、蘇柏彰、楊
    丁山所擅自重製竊取之零件設計圖、結構圖、驗收測試之影
    片、採購合約、各式合約及技術文件等，系爭檔案承載之資
    訊為「RDC系列產品」之機組零件設計圖、爆炸圖（即結構
    圖）、機組測試數據、工廠驗收測試、現場驗收測試等技術
    文件及客戶採購文件所記載之具體內容，部分更為聲請人擁
    有著作權之著作，系爭檔案承載之資訊並非普遍為大眾所共
    知之技術資訊，該等資訊更係「RDC系列產品」於自動化裁
    斷設備市場上居於領先地位之重要原因，聲請人特別針對含
    有機密文件之內部網路資料槽，以分層管理及限定存取權限
    之方式，將各「RDC系列產品」之技術資訊存放於不同之資
    料槽內，非參與「RDC系列產品」專案之人員，無權限存取
    相關檔案，故系爭檔案承載資訊屬於聲請人應受保護之營業
    秘密。　　
　㈥相對人楊丁山等人除竊取聲請人之營業秘密及轉單與相對人
    信力特公司，更自110年4月21日起，即使用相對人信力特公
    司之名義，向聲請人歷來配合之加工廠，提供與聲請人包括
    材質、規格、型號、設計、圖說等均如出一轍之「惰輪軸」
    、「張力滾輪」、「軸心」等設計圖面予加工廠，向加工廠
    下單製造「RDC系列產品」之各式裝置零組件，然相對人信
    力特公司當時尚未設立，亦無可能於短期內發展自己的「RD
    C系列產品」及技術，可見相對人信力特公司係使用相對人
    楊丁山等人竊自聲請人之營業秘密。而相對人信力特公司現
    已在其原本之全資母公司正美企業股份有限公司之「安南廠
    」組立製造侵害聲請人營業秘密、著作權檔案之「RDC系列
    產品」，以求今年111年3月份陸續將數筆「RDC系列產品」
    轉單訂單如期交貨。
　㈦由前述可知，相對人楊丁山等人與相對人信力特公司侵害聲
    請人之營業秘密及著作財產權，且該侵害狀態持續進行中，
    兩造間存有爭執之法律關係。由聲請人業已掌握之資料，可
    認聲請人於本案訴訟具有極高勝訴可能。相對人信力特公司
    現正使用相對人楊丁山等人竊自聲請人之營業秘密而組立「
    RDC系列產品」以履行相對人楊丁山擅自轉單之訂單，系爭
    檔案承載之資訊倘持續非法利用、洩漏，使相對人信力特公
    司得於短期內於域內或域外加速研發，進行量產並搶奪聲請
    人之客戶，嚴重破壞聲請人於國際市場之競爭力。據此，本
    件對聲請人顯有急迫之危險，且有造成重大損害之可能，倘
    於本案判決前，不及時先予以制止，縱日後聲請人獲本案勝
    訴判決，勢必亦已受有無法彌補之損害，故有定暫時狀態之
    必要。爰依民事訴訟法第538條第1項規定為本件定暫時狀態
    處分之聲請。並聲明：⒈禁止相對人楊丁山、王奕碩、吳龍
    興、林澤師、蘇柏彰等，於兩造間侵害營業秘密與侵害著作
    權之訴訟判決確定前，自行或透過任何人使用或洩漏任職於
    聲請人期間，所知悉或持有之聲請人有關「全自動精密輪刀
    裁斷機」及「全自動精密雷射飛剪輪轉裁斷機」營業秘密與
    著作，包括附表3所臚列之相關資訊。⒉禁止相對人信力特科
    技股份有限公司，於兩造間侵害營業秘密與侵害著作權之訴
    訟判決確定前，自行或透過任何人使用或洩漏，所知悉或持
    有之聲請人有關「全自動精密輪刀裁斷機」及「全自動精密
    雷射飛剪輪轉裁斷機」營業秘密與著作，包括附表3所臚列
    之相關資訊。　
二、按法院為定暫時狀態之處分前，應令兩造有陳述意見之機會
    。但聲請人主張有不能於處分前通知相對人陳述之特殊情事
    ，並提出確實之證據，經法院認為適當者，不在此限，智慧
    財產案件審理法第22條第4項定有明文。查本件聲請人於民
    事定暫時狀態假處分聲請狀第29-30頁㈢記載本件有前開規定
    適用之情事（具體情事為免於裁定揭露，故請見本院卷一第
    37-38頁），並提出聲證40、41（本院卷一第531、533頁）
    為證，本院審酌上情及本件為營業秘密受侵害而聲請定暫時
    狀態，聲請人主張之侵害情節正因相對人信力特公司進行產
    品組立而有更行擴大之可能等情事，認本件符合前開但書規
    定，先予敘明。
三、按於爭執之法律關係，為防止發生重大之損害或避免急迫之
    危險或有其他相類之情形而有必要時，得聲請為定暫時狀態
    之處分；又聲請定暫時狀態之處分時，聲請人就上開要件之
    事實應釋明之；其釋明有不足者，法院應駁回其聲請，民事
    訴訟法第538 條第1 項、智慧財產案件審理法第22條第2 項
    分別定有明文。所謂「法律關係」，係指權利義務關係而言
    ，包括權利義務存在與否及其內容、範圍等在內。又所謂「
    爭執之法律關係，有定暫時狀態之必要者」，係指因避免重
    大損害或其他情事，有就爭執之法律關係，定暫時狀態之必
    要而言。此必要之情事即為定暫時狀態處分之原因，苟由聲
    請假處分之人提出相當證據以釋明其存在，即有就爭執之法
    律關係定暫時狀態之必要。是定暫時狀態處分之聲請人，除
    應釋明與相對人間有爭執之法律關係外，尚應提出有何防止
    發生重大之損害或避免急迫之危險或有其他相類之情形而有
    必要定暫時狀態處分之原因並釋明之。又損害是否重大、危
    險是否急迫或是否有其他相類之情形，應釋明至何種程度，
    應就具體個案，透過權衡理論及比例原則確認之。法院審理
    定暫時狀態處分之聲請時，就保全之必要性，應審酌聲請人
    將來勝訴可能性、聲請之准駁對於聲請人或相對人是否將造
    成無法彌補之損害，並應權衡雙方損害之程度，及對公眾利
    益之影響等。
四、經查：
　㈠查系爭檔案為聲請人用以開發、產製「RDC系列產品」之技術
    文件、測試影片、統計數據及相關客戶合約等，所承載之資
    訊應非一般涉及該類資訊之人所知，並具有經濟價值，且聲
    請人已採取內部各槽存取權限劃分而為管控，故聲請人主張
    系爭檔案承載之資訊為應受保護之營業秘密，並非無據。
　㈡次查，聲請人主張楊丁山等人擅自重製竊取系爭檔案，並提
    供相對人信力特公司使用，有聲請人工作電腦之螢幕側錄光
    碟、截圖（聲證8、9）、螢幕側錄影片整理出之聲請人遭竊
    檔案清單（聲證10）、相對人吳龍興於聲請人工作電腦之「
    F槽」外接裝置插拔存取紀錄（聲證11）、相對人吳龍興所
    竊取至其個人外接隨身硬碟之高精密度機械設計圖等機密檔
    案（聲證12）、相對人林澤師於聲請人工作電腦之「F槽」
    外接裝置插拔存取紀錄（聲證13）、相對人林澤師所竊取至
    其個人外接隨身硬碟之高精密度機械設計圖等機密檔案（聲
    證14）、相對人蘇柏彰於聲請人工作電腦之「F槽」外接裝
    置插拔存取紀錄（聲證16）、相對人蘇柏彰所竊取至其個人
    外接隨身硬碟之高精密度機械設計圖等機密檔案（聲證17）
    、相對人楊丁山使用聲請人工作電腦將檔案上傳「Box雲端
    空間」之傳輸軌跡（聲證26）、相對人楊丁山所竊取上傳至
    「Box雲端空間」之聲請人機密檔案（聲證27）、相對人楊
    丁山於聲請人工作電腦之「E槽」外接裝置插拔存取紀錄（
    聲證28）、相對人楊丁山於聲請人工作電腦之「E槽」外接
    裝置插拔存取紀錄（聲證29）、聲請人及相對人信力特公司
    向加工廠下單製造「RDC系列產品」零組件之設計圖面比較
    （聲證30）、相對人吳龍興於聲請人工作電腦留存之圖檔分
    析資料（聲證31）可證。而儲存有系爭資料夾之「Box雲端
    空間」係由相對人王奕碩所購買，更有相對人王奕碩在110
    年1月6日購買「Box雲端空間」啟用許可（Starter License
    s）之收據紀錄（聲證18）可憑。故聲請人業已釋明相對人
    等有侵害其營業秘密及著作權之可能，兩造間有違反營業秘
    密法及著作權法等規定之有爭執之法律關係存在。
　㈢再者，系爭檔案為聲請人就相對人楊丁山等人於離職前夕所
    進行之工作電腦操作作為進行分析而特定，係屬聲請人之電
    腦系統內之檔案，相對人楊丁山等人倘擅自下載重製，進而
    提供相對人信力特公司使用，當存有侵害系爭檔案承載之營
    業秘密及聲請人就相關著作之重製權之高度可能，聲請人將
    來所提本案訴訟具有勝訴之可能性。又本件禁止相對人楊丁
    山等人及信力特公司使用或洩漏之標的為出自聲請人電腦系
    統之系爭檔案，不致對相對人楊丁山等人或信力特公司造成
    無法彌補之損害。又系爭檔案承載之資訊屬於聲請人之營業
    秘密，為其在產業賴以領先之重要資訊，相對人信力特公司
    現已進行「RDC系列產品」之組立，一旦由相對人楊丁山等
    人或相對人信力特公司持續使用或散布，將會造成聲請人不
    欲公開之營業秘密處於漸行公開之狀態，而營業秘密一旦遭
    公開即無回復可能，聲請人因此所受損害狀態將難以預期，
    且非日後加以金錢補償所能完整填補，故否准本件聲請恐將
    對聲請人造成無法彌補之損害。再者，本件禁止使用或洩漏
    之標的乃為聲請人電腦系統內所特定之系爭檔案，本為聲請
    人內部資訊，與公眾利益無關。綜上，足認聲請人已釋明就
    本件主文所示之定暫時狀態處分之原因及必要性。
　㈣至於聲請人更聲請命相對人楊丁山等人、信力特公司不得使
    用或洩漏之標的為附表3以外之「任職於聲請人期間，所知
    悉或持有」、「所知悉或持有」之部分，然聲請人代理人業
    已當庭陳明：目前僅能確認如附表3所示檔名之檔案係遭帶
    走之檔案等語（本院卷二第93頁），而定暫時狀態之處分係
    相當程度使本案訴訟之權利提前實現或本案權利提前解消，
    因此需要以權衡理論及比例原則詳定暫時狀態之處分內容，
    本院准許暫時狀態之處分，應特定明確以令相對人等得以遵
    守，又聲請人目前僅能確認如附表3所示檔名之檔案遭擅自
    下載重製而竊取，倘禁止相對人等使用、洩漏之標的範圍逾
    越如附表3所示檔名之檔案，顯然已逾越保全之必要，無就
    此範疇為定暫時狀態之必要，此部分聲請，並無理由。
五、綜上所述，本院認聲請人就爭執之法律關係，已提出相當之
    釋明；而就主文所示之定暫時狀態之處分之原因及必要性，
    亦已為相當釋明，故就此部分定暫時狀態之處分之聲請，為
    有理由，並裁定如主文第1、2項所示。至於逾前開範圍之聲
    請，則無理由，應予駁回。又本件所禁止相對人等使用或洩
    漏之標的，既出自聲請人內部系統，相對人等原則上本無權
    使用或洩漏，准予本件定暫時狀態處分，對相對人等應不致
    造成損害，自無庸為擔保金之酌定，併此敘明。 
六、依智慧財產案件審理法第1 條，民事訴訟法第95條、第79條
    ，裁定如主文。　　　
中　　華　　民　　國　　111 　年　　3 　　月　　16  　日
                          智慧財產第三庭
                                  法  官　何若薇
以上正本係照原本作成。
如不服本裁定，應於送達後10日內向本院提出抗告狀，並繳納抗
告費新臺幣1,000元。  
中　　華　　民　　國　　111 　年　　3 　　月　　16　日
　　　　　　　　　　　　　        書記官　張君豪